# 长期股权投资递延所得税确认

提问人：chenyiwei 时间：2017-11-17 18:29:13
1 、 2 、你的理解基本合理。 3 、B公司自身税务亏损的抵扣和A公司股权转让损失的抵扣发生在不同法人主体层面，事实上只要转让价格公允合理，则利润操纵空间并不是很大。

回答人：chenyiwei
1 、 2 、你的理解基本合理。 3 、B公司自身税务亏损的抵扣和A公司股权转让损失的抵扣发生在不同法人主体层面，事实上只要转让价格公允合理，则利润操纵空间并不是很大。

提问人：zengfengxia 时间：2017-11-18 11:22:16
A公司个别报表计提的递延所得税资产属于事实上的资产，并非基于内部交易产生，而且 2015 年B公司大额亏损，如果未来没有足够的应纳税利润应当无法在B公司个别报表确认递延所得税资产，如果合并抵消了A公司确认的递延所得税资产，是不是会造成资产低估？

回答人：chenyiwei
因为合并报表层面已不存在母子公司之间的长期股权投资，如果继续保留该项递延所得税资产，无法确定其所对应的项目。

提问人：呼叫帮助 时间：2017-12-18 16:46:57
陈版，如果母公司有打算处置子公司的计划，则母公司单户表是需要确认递延所得税资产，但是合并报表层面已不存在母子公司之间的长期股权投资，所以在合并层次则需要将该项递延所得税资产予以冲减？

回答人：chenyiwei
合并层面不存在与长期股权投资相关的递延所得税资产，但会存与该子公司的留存收益和其他权益变动相关的递延所得税资产或负债。